【裁判字號】    97,易,935
【裁判日期】    971230
【裁判案由】    竊盜
【裁判全文】
臺灣新竹地方法院刑事判決               97年度易字第935號
    公  訴  人  臺灣新竹地方法院檢察署檢察官
    被      告  庚○○
                          29.
                        （現在臺灣臺北戒治所中）
上列被告因竊盜案件，經檢察官提起公訴（97年度偵字第6374號
），本院判決如下：
    主  文
庚○○犯如附表各編號所示之罪，主文及刑度各如附表各編號所
示。應執行有期徒刑壹年拾月。
    事  實
一、庚○○前於民國88年間，因竊盜案件，經臺灣高等法院於
    89年11月16日以89年度上易字第3547號判處有期徒刑1年6月
    、刑前強制工作3年確定。又於89年間，因贓物、偽造文
    書等案件，經本院於90年8月2日以90年度易字第60號判處應
    執行有期徒刑8月確定；復於91年間，因竊盜案件，經臺灣
    高等法院花蓮分院於92年3月5日以92年度上易字第11號判處
    有期徒刑10月確定。上開2案件，嗣經臺灣高等法院花蓮分
    院於92年5月20日以92年度聲字第37號裁定應執行有期徒刑1
    年6月確定。接續前開部分之執行，迄至95年7月9日縮刑
    執行完畢。
二、庚○○分別基於意圖為自己不法之所有之竊盜犯意，各於附
    表編號1至5所示之竊盜時間、竊盜地點、竊盜方法，竊取各
    編號所示之己○○、甲○○、乙○○、丁○○、戊○○、丙○○所有之財物，得手後，均詳如附表各編號備註欄所示之
    處置。嗣因庚○○將附表編號1竊得之行動電話，出賣予不知情
    之劉泳興（另經檢察官為不起訴處分）；另於附表編號2所
    示之竊盜地點，為乙○○記下車號而報警處理，循線查獲上
    情。
三、案經己○○、丁○○、戊○○訴由新竹縣政府警察局竹北分
    局報告臺灣新竹地方法院檢察署檢察官偵查起訴。
    理  由
甲、程序方面
一、本件起訴書原載明被告庚○○就附表編號4部分，係犯刑法
    第321條第1項第2款之加重竊盜罪嫌，嗣經公訴檢察官到庭
    更正為刑法第320條第1項之竊盜罪嫌，合先敘明。
二、按被告以外之人於審判外之言詞或書面陳述，除法律有規定
    者外，不得作為證據；又被告以外之人於審判外之陳述，雖
    不符合同法第159條之1至第159條之4之規定，但經當事人於
    審判程序同意作為證據，法院審酌該言詞陳述或書面陳述作
    成時之情況，認為適當者，亦得為證據。當事人、代理人或
    辯護人於法院調查證據時，知有第159條第1項不得為證據之
    情形，而未於言詞辯論終結前聲明異議者，視為有前項之同
    意，刑事訴訟法第159條第1項及第159條之5分別定有明文。
    經查，本判決下列所引用之各該被告以外之人於審判外之陳
    述（包含書面陳述），除公務員職務上製作之紀錄文書，並
    無顯不可信之情況，依刑事訴訟法第159條之4第1款規定，
    有證據能力外，其餘亦屬傳聞證據部分，檢察官、被告於本
    院準備程序中均表示沒有意見，且迄於言詞辯論終結前亦未
    聲明異議。本院審酌上開證據資料製作時之情況，尚無違法
    不當及證明力明顯過低之瑕疵，亦認為以之作為證據應屬適
    當，故揆諸前開規定，爰依刑事訴訟法第159條之5規定，認
    前揭證據資料均有證據能力。
乙、實體方面
一、訊據被告庚○○對於附表編號1至5所載之犯罪事實，於本院
    準備程序、審理中均自白認罪，並經告訴人己○○於警詢、
    偵訊中（見97偵6374：17至18頁、19至20頁、85至86頁）；
    被害人甲○○於警詢、偵訊中（見97偵6374：21至22頁、85
    頁）；被害人乙○○於警詢中（見97偵6374：23至25頁）；
    告訴人丁○○於警詢中（見97偵6374：26至28頁）；告訴人
    戊○○於警詢中（見97偵6374：29至30頁）；被害人丙○○
    於警詢中（見97偵6374：31至32頁）指訴、指述遭竊情節在
    卷可查。且經證人劉泳興、劉思岑於警詢中證述附表編號1
    所示行動電話之來源在卷可參（見97偵6374：13至16頁、33
    至35頁）；另經證人即惠民當鋪負責人許德新於警詢中證述
    ：被告典當附表編號3所示鑽石項鍊在卷可佐（見97偵6374
    ：36至37頁）。復有新竹縣政府警察局竹北分局搜索扣押筆
    錄、扣押物品目錄表各1份、贓物認領保管單1份、照片6幀
    、通聯調閱查詢單1份、典當之項鍊、登記簿照片共6幀、收
    當物品資料-詳細畫面、現場照片8幀、車籍查詢-基本資料
    詳細畫面1紙（見97偵6374：39至42頁、45至64頁）附卷可
    稽，是認被告上開自白內容應與事實內容相符，從而，本件
    事證已臻明確，被告為附表編號1至5所示竊盜犯行，均堪予
    認定，自應依法予以論罪科刑。
二、論罪科刑
（一）附表編號1部分
    １、被告為附表編號1所示行為，係犯刑法第321條第1項第2
        款之毀壞安全設備竊盜罪。
    ２、被告以一竊盜犯行，同時竊取告訴人己○○、被害人甲○○所有財物，同時侵害上開2人之財產法益，為想像
        競合犯，論以一罪。
（二）附表編號2部分
    １、被告為附表編號2所示行為，係犯刑法第320條第3項、
        第1項之竊盜未遂罪。
    ２、被告已著手於犯罪行為之實行而不遂，為未遂犯，應依
        刑法第25條第2項之規定，減輕其刑。
    ３、被告與共犯「阿山」間，有犯意之聯絡及行為之分擔，
        為共同正犯。
（三）被告為附表編號3所示行為，係犯刑法第321條第1項第2款
      之踰越安全設備竊盜罪。
（四）附表編號4部分
    １、被告為附表編號4所示行為，係犯刑法第320條第1項之
        竊盜罪。按住宅係人類日常住居生活作息之場所，原屬
        建築物之一種，雖與一般建築物之概念不盡相同，惟須
        具有固定性之房舍，始克相當。本案編號4所示之經營
        工地福利社所用之貨櫃屋，自與社會上一般所謂住宅之
        建築物有別；又縱其在貨櫃屋上設置有門窗之設備，然
        此設備亦與一般設置於住宅或建築物上之門扇、窗戶等
        ，在社會通常觀念上足認具有防盜功能性質之安全設備
        不同（司法院83年度法律座談會參照）。從而，被告為
        附表編號3所示行竊行為，僅能成立普通竊盜罪，業經
        公訴人當庭更正，併此敘明。
    ２、另被告毀壞貨櫃窗戶鐵條之行為，足以生損害於戊○○
        ，業據戊○○於警詢中表示提出告訴之意，核被告所為
        係犯刑法第354條之損毀罪。
    ３、被告因一行為而犯竊盜罪、毀損罪，為一行為而觸犯數
        罪名，為想像競合犯，應依刑法第55條之規定，從一重
        之竊盜罪處斷。雖公訴更正意旨未敘及被告涉犯毀損犯
        行，惟被告此部分行為，與經提起公訴之部分，有想像
        競合犯之裁判上一罪之關係，已如前述，本院自應併予
        審酌，附此敘明。
（五）附表編號5部分
    １、被告為附表編號5所示行為，係犯刑法第320條第1項之
        竊盜罪。
    ２、按刑法第321條第1項第2款所謂「其他安全設備」，係
        指具有隔絕防閑作用，並固定於土地上之建築物或工作
        物之安全設備而言（最高法院85年度台非字第313號判
        決參照），查本案被告破壞被害人丙○○經營之豬肉攤
        架下櫃子鎖頭，核與上揭竊盜罪之加重條件所指之「安
        全設備」含義尚屬有間，殊難遽以毀壞其他安全設備之
        加重竊盜罪名相繩，公訴人認被告所為係犯刑法第321
        條第1項第2款之加重竊盜罪，尚有未洽，惟起訴之犯罪
        事實相同，爰依法變更起訴法條。
    ３、至被告毀壞錢櫃鎖頭行為可能另涉犯毀損罪嫌，然因被
        害人丙○○於警詢中表達不提出告訴之意，自不併予論
        科。
（六）被告所犯上開5罪，犯意各別，行為互殊，且犯罪構成要
      件不同，應予分論併罰。
（七）被告有事實一所載之前案紀錄，並於95年7月9日縮刑執行
      完畢等情，有臺灣高等法院被告前案紀錄表、在監在押全
      國紀錄表附卷可佐，被告前受有期徒刑之執行完畢後，其
      於5年以內故意再犯本件有期徒刑以上之5罪，皆為累犯，
      應依刑法第47條第1項之規定，分別加重其刑。另就附表
      編號2部分，因被告有上開刑之加重及減輕事由，依法先
      加重其刑再減輕其刑。
（八）爰審酌正值壯年，猶思不勞而獲，多次竊取他人財物供己
      所用，致告訴人、被害人遭受財產上損害，併審酌其行竊
      手段、方式，所生危害程度，暨其犯後坦承犯行堪稱態度
      良好等一切情狀，分別量處如主文所示之刑，並定其應執
      行之刑。
三、據上論斷，應依刑事訴訟法第299條第1項前段、第300條，
    刑法第28條、第320條第1項、第3項、第321條第1項第2款、
    第354條、第25條、第55條、第47條第1項、第51條第5款，
    刑法施行法第1條之1，判決如主文。
本案經檢察官洪裕翔到庭執行職務。
中    華    民    國    97    年    12    月    30    日
                  刑事第三庭    法    官  黃美文
以上正本證明與原本無異。
如不服本判決應於收受本判決後10日內向本院提出上訴書狀，上
訴書狀應敘述具體理由。上訴書狀未敘述上訴理由者，應於上訴
期間屆滿後20日內補提理由書狀於本院 (均須按他造當事人之人
數附繕本 )「切勿逕送上級法院」。
中    華    民    國    97    年    12    月    30    日
                                書 記 官  陳怡芳
附錄本案論罪科刑所適用法條全文：
刑法第320條第1項：
意圖為自己或第三人不法之所有，而竊取他人之動產者，為竊盜
罪，處5年以下有期徒刑、拘役或5百元以下罰金。
刑法第321條第1項：
犯竊盜罪而有左列情形之一者，處 6 月以上、 5 年以下有期徒刑：
一、於夜間侵入住宅或有人居住之建築物、船艦或隱匿其內而犯之者。
二、毀越門扇、牆垣或其他安全設備而犯之者。
三、攜帶兇器而犯之者。
四、結夥三人以上而犯之者。
五、乘火災、水災或其他災害之際而犯之者。
六、在車站或埠頭而犯之者。
附表：
┌──┬───┬────┬─────┬─────┬──────┬─────┬──────────┐
│編號│被害人│竊盜時間│ 竊盜地點 │ 竊盜方法 │ 竊取之財物 │備      註│判決主文及刑度      │
├──┼───┼────┼─────┼─────┼──────┼─────┼──────────┤
│1   │曾錦富│97年5月 │新竹縣湖口│以鐵條（未│行動電話1支 │行動電話1 │庚○○犯毀壞安全設備│
│    │（行動│29日下午│鄉○○路  │扣案）撬開│、手鐲1個、 │支（賣給劉│竊盜罪，累犯，處有期│
│    │電話部│3時許。 │571巷11號 │破壞4樓頂 │金項鍊2條、 │泳興）。  │徒刑玖月。          │
│    │分尚有│        │之住宅。  │鐵皮圍籬之│金戒指5個、 │          │                    │
│    │被害人│        │          │安全設備進│攝影機1台、 │          │                    │
│    │甲○○│        │          │入住宅內。│數位相機1台 │          │                    │
│    │）    │        │          │          │、手提電腦1 │          │                    │
│    │      │        │          │          │台。        │          │                    │
├──┼───┼────┼─────┼─────┼──────┼─────┼──────────┤
│2   │乙○○│97年7月 │新竹縣新豐│由綽號「阿│於共犯「阿山│          │庚○○犯竊盜罪，未遂│
│    │      │15日晚上│鄉○○街51│山」之年籍│」著手鬆開電│          │，累犯，處有期徒刑貳│
│    │      │11時30分│號前。    │不詳成年男│瓶螺帽時為李│          │月。                │
│    │      │許。    │          │子（檢警另│隆典發現，劉│          │                    │
│    │      │        │          │行追查中）│峻源立即駕車│          │                    │
│    │      │        │          │持不詳工具│逃離現場而未│          │                    │
│    │      │        │          │（未扣案）│遂。惟車號為│          │                    │
│    │      │        │          │鬆開車號  │乙○○記下報│          │                    │
│    │      │        │          │KI-199號曳│警查獲。    │          │                    │
│    │      │        │          │引車電瓶，│            │          │                    │
│    │      │        │          │庚○○則駕│            │          │                    │
│    │      │        │          │車在旁把風│            │          │                    │
│    │      │        │          │。        │            │          │                    │
├──┼───┼────┼─────┼─────┼──────┼─────┼──────────┤
│3   │丁○○│97年8月2│新竹縣新埔│從2樓窗戶 │筆記型電腦1 │鑽石戒子持│庚○○犯踰越安全設備│
│    │      │日下午4 │鎮○○路五│之安全設備│台、數位相機│往新竹市勝│竊盜罪，累犯，處有期│
│    │      │時許。  │埔段669號 │爬入而侵入│1台、現金新 │利路7號惠 │徒刑拾月。          │
│    │      │        │之住宅    │住宅內。  │臺幣（下同）│民當舖質當│                    │
│    │      │        │          │          │3萬5,000元、│。現金1萬 │                    │
│    │      │        │          │          │聯合信用卡4 │7,500元、 │                    │
│    │      │        │          │          │張、琥珀項鍊│數位相機分│                    │
│    │      │        │          │          │1條、珍珠項 │給提供訊息│                    │
│    │      │        │          │          │鍊3條、鑽石 │之綽號阿正│                    │
│    │      │        │          │          │戒子2只、耳 │男子（陳美│                    │
│    │      │        │          │          │環3只。     │嫦鄰居，另│                    │
│    │      │        │          │          │            │經檢察官偵│                    │
│    │      │        │          │          │            │辦）、筆記│                    │
│    │      │        │          │          │            │型電腦分給│                    │
│    │      │        │          │          │            │阿正之友人│                    │
│    │      │        │          │          │            │。        │                    │
├──┼───┼────┼─────┼─────┼──────┼─────┼──────────┤
│4   │戊○○│97年8月 │新竹縣竹北│徒手破壞工│零錢約180元 │零錢已花用│庚○○犯竊盜罪，累犯│
│    │      │21日下午│市○○街、│地內貨櫃屋│、30、40包之│；香菸變賣│，處有期徒刑肆月。  │
│    │      │6時許。 │沿河街口「│福利社窗戶│之散裝香菸、│得款3000  │                    │
│    │      │        │新家華」建│鐵條，足以│餅乾類零食。│至4000元，│                    │
│    │      │        │築工地內貨│生損害於傅│            │亦花用殆盡│                    │
│    │      │        │櫃屋福利社│偉俠，並從│            │；零食則食│                    │
│    │      │        │。        │窗戶爬入貨│            │用完畢。  │                    │
│    │      │        │          │櫃屋福利社│            │          │                    │
│    │      │        │          │內。      │            │          │                    │
│    │      │        │          │          │            │          │                    │
├──┼───┼────┼─────┼─────┼──────┼─────┼──────────┤
│5   │丙○○│97年8月 │新竹縣湖口│以某工具（│竊取零錢約  │花用完畢。│庚○○犯竊盜罪，累犯│
│    │      │底某日下│鄉○○路、│未扣案）破│300元。     │          │，處有期徒刑月。  │
│    │      │午6時許 │民生街口徐│壞櫃子鎖頭│            │          │                    │
│    │      │。      │崧勝經營之│。        │            │          │                    │
│    │      │        │豬肉攤。  │          │            │          │                    │
└──┴───┴────┴─────┴─────┴──────┴─────┴──────────┘


司法院資訊處製作；財團法人民間司法改革基金會備份。
